# 电影预计亏损

提问人：zhxn02 时间：2015-07-31 09:32:03
陈老师，请问：某公司拍摄的影片已下线，但是院线尚未与之结算票房收入，根据票房情况和拍摄成本、发行费用测算会发生亏损，这种情况是否应按照亏损合同确认预计负债？如果确认预计负债，是计入存货（电影拍摄成本）跌价，还是计入销售费用，因为拍摄成本是可以用票房收入弥补的，但是发行费用无法弥补。或者计入营业外支出？

回答人：chenyiwei
因为有对应的存货（影片），且该存货不是专门为了与该院线之间的销售合同而制作的，因此不建议按亏损合同计提预计负债，更合适的做法是按预计收入减去预计尚需发生的发行费用等销售费用金额后的差额高于其帐面成本的差额计提存货减值准备。